臺灣士林地方法院刑事判決　　　　　　　　　　　　　九十一年度易字第四七七號
　　公　訴　人　臺灣士林地方法院檢察署檢察官
　　被　　　告　甲○○
右列被告因家庭暴力之恐嚇等案件，經檢察官提起公訴 (九十一年度偵字第三四八三
號)，本院判決如左：
    主  文
甲○○以加害生命之事恐嚇他人，致生危害於安全，處拘役參拾日，如易科罰金以
佰元折算壹日。菜刀壹把沒收；又以加害生命、財產之事恐嚇他人，致生危害於安全
，處拘役參拾日，如易科罰金以佰元折算壹日。應執行拘役伍拾伍日，如易科罰金
以佰元折算壹日。菜刀壹把沒收。緩刑參年。
    事  實
一、甲○○與乙○○於民國（下同）七十八年結婚，二人並育有宋易修、宋衍融二子
    ，惟夫妻二人時有口角、爭吵情事發生。於九十一年一月二十日晚上七時許，在
    渠等位於台北縣汐止市○○街七十三巷四號四樓住處，二人因乙○○將甲○○賭
    博情形告知甲○○父親又發生爭吵，甲○○竟基於恐嚇之犯意，先以室內塑膠製
    拖鞋丟向乙○○（未成傷），隨又進入廚房拿取菜刀返回客廳，向乙○○嚇稱：
    「再說一句就要讓妳在世界上消失」，以此加害生命之事恐嚇乙○○，使乙○○
    心生畏懼致生危害於乙○○之人身安全，甲○○並進而要求乙○○離去前開住所
    ，因乙○○答稱要帶二子一起離開，甲○○竟回以：「我會自動帶小孩消失」等
    語接續恐嚇乙○○。後於九十一年五月二十日，亦在上址住所，甲○○因其交付
    予宋易修用以購食晚餐之零用金，遭宋易修挪用購買玩具（遊戲網卡），竟另行
    基於恐嚇之犯意，命宋易修去拿打火機及沙拉油，向在場之乙○○、宋易修、宋
    衍融等三人嚇稱：「要將遊戲卡及房子燒掉」（房子登記乙○○名下），以此加
    害生命、財產之事恐嚇乙○○母子三人，使乙○○、宋易修、宋衍融等三人心生
    畏懼致生危害於安全，嗣經乙○○報警處理後，始查獲上情。
二、案經乙○○訴由臺北縣警察局汐止分局報告臺灣士林地方法院檢察署檢察官偵查
    起訴。
    理  由
一、訊據被告甲○○，固坦承於九十一年一月二十日晚間與乙○○發生爭吵後，對乙
    ○○持菜刀相向，且有說要帶小孩消失之事實，惟矢口否認涉有上開恐嚇犯行，
    辯稱：在九十一年一月二十日與乙○○發生爭吵後，伊一時氣憤有拿菜刀，因為
    氣憤，有講一些不好的話，口氣很兇，但不記得有無講「再講一句就要讓妳在世
    界上消失」這句話，伊有說「我會自動帶小孩消失」，但這是指要帶小孩回高雄
    ；九十一年五月二十日當天是因為宋易修拿晚餐錢去買遊戲卡，伊要教育小孩，
    對小孩說「這遊戲卡是塑膠製的，撕不破，是否去拿打火機、沙拉油來燒比較快
    」，伊並未真的叫小孩去拿打火機、沙拉油，且伊並沒有說要燒房子這句話云云
    。經查：被告確於九十一年一月二十日與告訴人乙○○爭吵後，先以室內塑膠製
    拖鞋丟向乙○○，隨又進入廚房拿取菜刀返回客廳，向乙○○嚇稱：「再說一句
    就要讓妳在世界上消失」、「我會自動帶小孩消失」等語，又於九十一年五月二
    十日命宋易修去拿打火機及沙拉油，向在場之乙○○、宋易修、宋衍融等三人嚇
    稱：「要將遊戲卡及房子燒掉」之事實，迭據告訴人乙○○指訴甚詳，核與證人
    宋易修、宋衍融於偵查中證述情節相符（見偵查卷第五十頁、第五十一頁），復
    有九十一年家護字第一００號民事通常保護令一份在卷可稽。且被告自承於九十
    一年一月二十日與告訴人發生爭吵後持菜刀相向，因氣憤有講一些不好的話、口
    氣很兇，則其在氣憤下自有說「再講一句就要讓妳在世界上消失」之可能，而被
    告於爭吵後，先稱要讓告訴人在世界上消失，後又稱要自動帶小孩消失，雖被告
    辯稱講這句話的意思是指要帶小孩回高雄，但吵架當時均未有人提到要回高雄等
    情，亦據告訴人指稱在卷，是實難認定被告講這句話的真意是要帶小孩回高雄，
    應是接續前句「要讓你在世界上消失」之恐嚇犯意而來；又被告確有叫宋易修去
    拿打火機、沙拉油，表示要拿來燒房子及遊戲卡等語，除據告訴人指訴在卷外，
    並經宋易修、宋衍融證述明確，已如前述，宋易修、宋衍融與被告為父子至親關
    係，若非確有其事，渠等當無做不實證言以陷渠父之必要，應認告訴人指訴非虛
    ，被告所辯不足採信，本案事證明確，被告之犯行洵堪認定。
二、核被告二次恐嚇所為，均係犯法第三百零五條之恐嚇危害安全罪。被告於九十一
    年五月二十日恐嚇乙○○、宋易修、宋衍融三人之行為，係一行為觸犯數罪名之
    想像競合犯，應從一重之恐嚇危害安全罪處斷。被告二次恐嚇犯行，時間相隔四
    月，應認係犯意各別之另行起意，應予分論併罰。爰審酌被告之犯罪手段、犯罪
    後所生危害，犯罪後雖未能完全坦承犯行，然已與告訴人達成和解，告訴人並願
    原諒被告等情，業據告訴人具狀聲明在卷，另審酌其他一切之情狀，量處如主文
    所示之刑，並諭知易科罰金之折算標準，定執行刑。又查被告前未曾受有期徒刑
    以上之宣告，有臺灣士林地方法院檢察署刑案資料查註紀錄表一份附卷可佐，其
    因一時失慮，偶罹刑典，事後已坦承犯行，深具悔意，經此刑之宣告後，應知警
    惕而無再犯之虞，本院因認暫不執行其刑為當，予以宣告緩刑三年，以啟自新。
    被告持以恐嚇之菜刀一把為被告所有等情，業據告訴人指訴在卷，雖未扣案，惟
    亦未能證明已滅失，仍應依刑法第三十八條第一項第二款規定併予宣告沒收。
據上論斷，應依刑事訴訟法第二百九十九條第一項前段，刑法第三百零五條、第五十
五條、第五十一條第六款、第四十一條第一項前段、第七十四條第一款、第三十八條
第一項第二款，罰金罰鍰提高標準條例第一條前段、第二條，判決如主文。
本案經檢察官簡靜玉到庭執行職務。
中      華      民      國      九十一   年    十一   月    二十九     日
                                臺灣士林地方法院刑事第三庭
                                    法  官  楊  迺  伶
右正本證明與原本無異。
如不服本判決，應於判決送達後十日內，向本院提出上訴狀。
                                    書記官  趙  彩  彤
中      華      民      國      九十一   年    十二   月      三       日
附錄本案論罪科刑法條全文︰
刑法第三百零五條：
  以加害生命、身體、自由、名譽、財產之事恐嚇他人，致生危害於安全者，處二年
  以下有期徒刑、拘役或三百元以下罰金。
